【裁判字號】    98,訴,192
【裁判日期】    980508
【裁判案由】    槍砲彈藥刀械管制等
【裁判全文】
臺灣板橋地方法院刑事判決               98年度訴字第192號
公  訴  人  臺灣板橋地方法院檢察署檢察官
被      告  甲○○
                    （
上列被告因違反槍砲彈藥刀械管制條例等案件，經檢察官提起公
訴（97年度偵字第28354 號），本院依簡式審判程序審理後，判
決如下：
    主    文
甲○○未經許可，持有子彈，累犯，處有期徒刑陸月，併科罰金
新臺幣萬元，有期徒刑如易科罰金，罰金如易服勞役，均以新
臺幣壹仟元折算壹日。扣案第一級毒品海洛因合計驗餘淨重玖點
零捌零公克、第二級毒品甲基安非他命驗餘淨重零點零捌捌
公克，均沒收銷燬之；扣案包裹上開第一級毒品海洛因之包裝袋
陸個、包裹上開第二級毒品甲基安非他命之包裝袋壹個，均沒收
之。
    事    實
一、甲○○前因妨害兵役案件，經臺灣新竹地方法院以92年度竹
    簡字第242 號判決判處有期徒刑3 月確定，另因傷害、恐嚇
    取財案件，經臺灣桃園地方法院以91年度訴字第609 號判決
    分別判處有期徒刑8 月、3 年，嗣經臺灣高等法院以92年度
    上訴字第4441號判決上訴駁回確定，而前開三刑期復經臺灣
    高等法院以93年度聲字第289 號裁定定其應執行有期徒刑3
    年8 月確定，於民國95年1 月27日縮短刑期假釋出監並付保
    護管束，甫於95年9 月3 日保護管束期滿假釋未經撤銷視為
    執行完畢。
二、詎甲○○仍不知悔改，明知具有殺傷力可供槍砲使用之子彈
    ，係槍砲彈藥刀械管制條例所列管之彈藥，非經中央主管機
    關許可，不得持有，亦明知海洛因、甲基安非他命分別係毒
    品危害防制條例第2 條第2 項第1 款、第2 款所規定之第一
    級、第二級毒品，不得擅自持有，竟於97年7 月間某日，在
    臺北縣五股鄉某處，自真實姓名年籍不詳綽號「阿偉」之成
    年男子處，同時收受具有殺傷力之非制式子彈22顆（起訴書
    原誤載為8 顆，而經公訴檢察官當庭擴張更正；另尚有不具
    有殺傷力之子彈20顆，且子彈部分均業經內政部警政署刑事
    警察局鑑定試射完畢）、第一級毒品海洛因6 包（原合計淨
    重9.0960公克、合計驗餘淨重9.0803公克）及第二級毒品甲
    基安非他命1 包（原淨重0.0390公克、驗餘淨重0.0388公克
    ）而持有之，並皆放置在其臺北縣板橋市○○路39巷3 號2
    樓住處內。嗣於97年9 月25日17時45分許，經警持本院搜索
    票至前址住處查獲甲○○，並當場扣得上開具有殺傷力之非
    制式子彈22顆、海洛因6 包及甲基安非他命1 包。
三、案經臺北縣政府警察局中和分局報請臺灣板橋地方法院檢察
    署檢察官偵查後提起公訴。
    理    由
一、本案被告甲○○所犯均係死刑、無期徒刑、最輕本刑為3 年
    以上有期徒刑以外之罪，其於準備程序中就被訴事實皆為有
    罪之陳述，經本院告知簡式審判程序之旨，並聽取公訴人、
    被告之意見後，經合議庭裁定由受命法官獨任進行簡式審判
    程序審理，合先敘明。
二、上揭犯罪事實，業據被告甲○○於本院準備程序中及審理時
    均坦承不諱，並有搜索扣押筆錄暨扣押物品目錄表、台灣檢
    驗科技股份有限公司97年10月14日濫用藥物檢驗報告（被告
    尿液呈鴉片類、安非他命類陰性反應）、內政部警政署刑事
    警察局97年11月13日刑鑑字第0970156135號槍彈鑑定書及98
    年3 月11日刑鑑字第0980016270號函文、交通部民用航空局
    航空醫務中心97年10月20日航藥鑑字第0975393 號毒品鑑定
    書各1 份及查獲現場暨扣案物照片共15張附卷可稽，均足以
    佐證被告自白與事實相符，堪以採信。本案事證明確，被告
    犯行洵堪認定，應依法論科。
三、核被告甲○○所為，係犯槍砲彈藥刀械管制條例第12條第4
    項之未經許可持有子彈罪及毒品危害防制條例第11條第1 項
    、第2 項之持有第一級、第二級毒品罪，且其持有第一級毒
    品數量因已超過行政院93年1 月7 日頒訂「淨重5 公克以上
    」之標準，並應依毒品危害防制條例第11條第4 項規定加重
    其刑。查被告前有如事實欄一所載之刑案前科及徒刑執行情
    形，有臺灣高等法院被告前案紀錄表在卷足徵，其於有期徒
    刑執行完畢5 年內故意再犯本案有期徒刑以上之前開三罪，
    依刑法第47條第1 項規定皆成立累犯，並均應加重其刑，而
    就持有第一級毒品部分應遞加重之。又被告係以同一持有行
    為而違犯上揭三罪名，業據被告於本院訊問時供明無訛，且
    經遍查全卷，尚無足以證明被告所述與事實不符之積極證據
    資料，依罪疑唯輕原則，自應作有利於被告之認定，故被告
    所為係屬想像競合犯，應從一重之未經許可持有子彈罪處斷
    。爰審酌被告犯罪動機、手段、所生危害程度，及其於犯後
    尚知坦認全部犯行等一切情狀，量處如主文所示之刑，並諭
    知有期徒刑如易科罰金及罰金如易服勞役之折算標準，以示
    懲儆。末查，扣案海洛因合計驗餘淨重9.0803公克，係屬查
    獲之第一級毒品；扣案甲基安非他命驗餘淨重0.0388公克，
    係屬查獲之第二級毒品，均應依毒品危害防制條例第18條第
    1 項前段規定，諭知沒收銷燬之（因檢驗需要而經取用滅失
    之部分，則皆不再宣告沒收銷燬）。另扣案包裹上開海洛因
    之包裝袋6 個及包裹上開甲基安非他命之包裝袋1 個，均係
    用於防止毒品裸露、潮濕，便於攜帶持有，均係被告所有供
    其為前揭持有第一級、第二級毒品犯行所用之物，業據被告
    陳明在卷，爰依刑法第38條第1 項第2 款規定，均併予宣告
    沒收之。另扣案具有殺傷力之非制式子彈22顆，因均已經內
    政部警政署刑事警察局鑑定試射完畢，所殘留之彈頭、彈殼
    等金屬物已不復具有殺傷力，尚非具有違禁物性質，亦無再
    存有危害法益之危險性，故爰不予宣告沒收，附此敘明。
據上論斷，應依刑事訴訟法第273 條之1 第1 項、第299 條第1
項前段，槍砲彈藥刀械管制條例第12條第4 項，毒品危害防制條
例第11條第1 項、第2 項、第4 項、第18條第1 項前段，刑法第
11條前段、第47條第1 項、第55條、第41條第1 項前段、第42條
第3 項、第38條第1 項第2 款，判決如主文。
本案經檢察官陳豐年到庭執行職務。
中    華    民    國    98    年    5     月    8     日
                  刑事第十八庭  法  官  張 兆 光
上列正本證明與原本無異。
如不服本判決，應於判決送達後10日內敘明上訴理由，向本院提
出上訴狀 (應附繕本) ，上訴於臺灣高等法院。其未敘述上訴理
由者，應於上訴期間屆滿後20日內向本院補提理由書「切勿逕送
上級法院」。
                                書記官  曹 秋 冬
中    華    民    國    98    年    5     月    8     日
附錄本案論罪科刑法條：
槍砲彈藥刀械管制條例第12條第4 項
未經許可，持有、寄藏或意圖販賣而陳列子彈者，處5 年以下有
期徒刑，併科新臺幣300 萬元以下罰金。
毒品危害防制條例第11條
持有第一級毒品者，處3 年以下有期徒刑、拘役或新臺幣5 萬元
以下罰金。
持有第二級毒品者，處2 年以下有期徒刑、拘役或新臺幣3 萬元
以下罰金。
持有專供製造或施用第一、二級毒品之器具者，處1 年以下有期
徒刑、拘役或新臺幣1 萬元以下罰金。
持有毒品達一定數量者，加重其刑至二分之一，其標準由行政院
定之。


司法院資訊處製作；財團法人民間司法改革基金會備份。
